臺灣雲林地方法院刑事判決　　　　　　　 96年度易字第100號
公　訴　人　臺灣雲林地方法院檢察署檢察官
被　　　告　乙○○
　　　　　　　　　　國民
　　　　　　　　　　（另案
上列被告因違反毒品危害防制條例案件，經檢察官提起公訴（96
年度毒偵字第91號），於本院準備程序進行中，被告就被訴事實
為有罪之陳述，經合議庭裁定由法官一人獨任進行簡式審判程序
，判決如下：
    主    文
乙○○施用第二級毒品，處有期徒刑伍月，如易科罰金，以新臺
幣壹仟元折算壹日。
    犯罪事實及證據名稱
一、犯罪事實：
    乙○○前因施用毒品案件，經觀察、勒戒後，認無繼續施用
    傾向，於民國95年09月27日釋放，並由臺灣雲林地方法院檢
    察署檢察官於95年09月28日，以95年度毒偵字第889 、938
    號為不起訴處分確定。乙○○於觀察勒戒執行完畢釋放後，
    5 年內仍未能戒除毒癮，復基於施用第二級毒品甲基安非他
    命（以下稱甲基安非他命）之犯意，於95年11月24日上午07
    時許，在其雲林縣虎尾鎮頂溪67之1 號住處，以將甲基安非
    他命置於鋁箔紙上，點火燒烤後吸食其煙之方式，施用甲基
    安非他命1 次。嗣因竊盜案件，於95年11月25日，由本院解
    送臺灣雲林看守所執行羈押，經該所人員採尿送驗結果，檢
    出安非他命及甲基安非他命陽性反應。
二、證據名稱：
(一)、尿液採集作業確認書、同意書、檢體採收紀錄表各1份。
(二)、詮昕科技股份有限公司95年12月13日濫用藥物尿液檢驗報告
    1 份。
(三)、臺灣雲林地方法院檢察署檢察官95年度毒偵字第889 、938
    號不起訴處分書、法務部全國檢察官線上查詢刑案人犯在監
    所最新資料報表、刑案資料查註紀錄表、全國施用毒品案件
    紀錄表各1 份。
(四)、被告於臺灣雲林看守所訪談紀要及於檢察事務官面前之供述
    筆錄。
(五)、被告於本院審理時之自白。
    本件事證明確，被告犯行洵堪認定。
三、論罪科刑之理由：
(一)、核被告所為，係犯毒品危害防制條例第10條第2 項之施用第
    二級毒品罪。被告持有毒品甲基安非他命之低度行為為施用
    毒品甲基安非他命之高度行為所吸收，不另論罪。
(二)、本院審酌被告前有麻醉藥品管理條例、毒品危害防制條例、
    竊盜等犯罪前科，有臺灣高等法院被告前案紀錄表在卷可參
    ，素行不佳，被告甫於95年09月27日因施用毒品經觀察勒戒
    後釋放，仍無法戒斷毒癮，遇工作繁忙，竟圖以施用毒品疏
    解壓力，而於短短2 個月後再度沾染毒品，顯見毒癮不淺，
    品行亦有不端，惟其犯後已坦承犯行，且其施用毒品行為僅
    戕害自身，尚未造成其他危害，暨其從事室內裝潢工作，月
    入平均約新臺幣10萬元左右，有正當工作及固定收入，被告
    為國中畢業，教育程度不高，已婚，家中尚有母親、配偶及
    一名年僅6 歲之幼女，均有賴被告扶養照顧及其他一切情狀
    ，量處如主文所示之刑，並諭知易科罰金之折算標準。
四、不另為無罪諭知部分：
(一)、公訴意旨另以：被告自95年11月間某日起至前揭有罪科刑（
    即95年11月24日）前之某時，亦有施用甲基安非他命之犯行
    ，因認被告此部分行為亦涉犯毒品危害防制條例第10條第2
    項之施用第二級毒品罪嫌。
(二)、按犯罪事實應依證據認定之，無證據不得認定犯罪事實；又
    不能證明被告犯罪者，應諭知無罪之判決，刑事訴訟法第15
    4 條第2 項及第301 條第1 項分別定有明文。又按被告或共
    犯之自白，不得作為有罪判決之唯一證據，仍應調查其他必
    要之證據，以察其是否與事實相符，刑事訴訟法第156 條第
    2 項亦有明文。此外，施用毒品尿液中排出最長時限，受施
    用劑量、施用方式、個人體質及其代謝情況等因素影響，因
    個案而異，一般可檢出最長時間海洛因服用後2 至4 天一節
    ，有行政院衛生署管制藥品管理局92年12月02日管檢字第09
    20009990號函釋可參。
(三)、經查，被告於雲林看守所訪談時供稱：其係於95年11月23日
    施用甲基安非他命；於檢察事務官面前則供稱：自95年11月
    間至95年11月24日施用2 次；惟被告於本院審理時又供承：
    其於95年11月24日施用1 次甲基安非他命，是被告歷次供述
    ，僅95年11月24日即本案有罪科刑之該次前後一致，其餘施
    用甲基安非他命時間、次數之自白互有不同，存有瑕疵，已
    難遽採。再參酌前開行政院衛生署管制藥品管理局函釋意見
    ，可知施用海洛因尿液中排出之最長時限，亦可能僅為施用
    2 天，且被告於本院審理時供稱，本件查獲前4 天僅95年11
    月24日吸食1 次，則被告除就前揭95年11月24日施用甲基安
    非他命1 次犯行之自白部分，確能以前揭尿液檢驗報告，作
    為此部分事實之補強證據，並進一部認定被告此部分自白確
    與事實相符外，就被告逾此部分之前揭自白，除存有瑕疵外
    ，亦乏積極證據足資認定，自無從逕為不利被告之認定。惟
    公訴人認此部分與上述經本院認定有罪部分有實質上一罪關
    係，本院爰不另為無罪之諭知，附此敘明。
五、應適用之法律：
(一)、刑事訴訟法第273 條之1 第1 項、第299 條第1 項前段、第
    310 條之2 、第454 條。
(二)、毒品危害防制條例第10條第2 項，刑法第11條前段、第41條
    第1項前段。
本案經檢察官甲○○到庭執行職務。
中　　華　　民　　國　　96　　年　　3 　　月　　28　　日
                  刑事第四庭    法  官  李秋瑩
以上正本證明與原本無異。
如不服本判決，應於判決送達後10日內向本院提出上訴狀（須附
繕本）。
                                書記官　邱明通
中　　華　　民　　國　　96　　年　　3 　　月　　28　　日
附錄本案論罪科刑法條全文：
毒品危害防制條例第10條
施用第一級毒品者，處 6 月以上 5 年以下有期徒刑。
施用第二級毒品者，處 3 年以下有期徒刑。
